【裁判字號】    99,簡上,114
【裁判日期】    990504
【裁判案由】    傷害
【裁判全文】
臺灣臺北地方法院刑事判決             99年度簡上字第114號
上  訴  人  臺灣臺北地方法院檢察署檢察官
被      告  甲○○
上列上訴人因被告傷害案件，不服本院九十九年度簡字第八四號
，中華民國九十九年二月二日所為第一審簡易判決（聲請簡易判
決處刑案號：臺灣臺北地方法院檢察署九十八年度調偵字第一二
九六號）提起上訴，本院管轄第二審之合議庭判決如下：
    主  文
原判決撤銷。
甲○○傷害人之身體，處有期徒刑月，如易科罰金，以新臺幣
壹仟元折算壹日。
    事  實
一、甲○○與乙○○為同事關係，同在臺北市中正區○○○路○
    段六十六號地下一樓肯德基速食店任職。於民國九十八年六
    月二十日二十時五十五分許，在上開處所，兩人因工作細故
    發生口角，經值班經理李永隆告誡後方回工作崗位，乙○○
    因此事向同事林坤志抱怨時，甲○○竟基於傷害之犯意，持
    店內直徑約三十公分、高約四十公分之不鏽鋼湯鍋從乙○○
    背後朝乙○○後腦敲打兩下，致乙○○受有顱骨骨折併頭皮
    撕裂傷（約二公分乘以零點五公分）之傷害。
二、案經乙○○訴由臺北市政府警察局中正第一分局報請臺灣臺
    北地方法院檢察署檢察官偵查聲請以簡易判決處刑。
    理  由
壹、程序部分即本案證據之證據能力之認定：
    本判決所引用認定被告甲○○犯罪之證人於審判外之陳述及
    卷內之書面證據資料，因被告於本院審理中並未爭執該等證
    據之證據能力，復未於言詞辯論終結前聲明異議，本院審酌
    該等證據作成時之情況，並無不宜作為證據之情事，依刑事
    訴訟法第一百五十九條之五第二項之規定，均得作為證據。
貳、實體部分：
一、上開事實，業據被告坦承不諱，核與告訴人乙○○指訴情節
    相符，並經證人林坤志陳述在卷。再告訴人確受有如事實欄
    所載之傷害，亦有臺北市立聯合醫院中興院區九十八年七月
    二十日診斷證明書（見九十八年度偵字第二三八九五號偵查
    卷宗第十四頁）、臺北市立聯合醫院中興院區甲種診斷證明
    書（見同上偵查卷宗第十五頁）等在卷可稽，並有前述湯鍋
    照片（見同上偵查卷宗第十八頁）、臺灣百勝肯德基股份有
    限公司臺北三越意外事件報告書（見同上偵查卷宗第十九、
    二十頁）等附卷可按。本案事證明確，被告犯行堪以認定，
    應予依法論科。
二、核被告所為，係犯刑法第二百七十七條第一項之傷害罪。原
    審以被告罪證明確，予以論罪科刑，固非無見，惟告訴人於
    九十八年六月二十一日急診入院，同年七月一日出院，骨折
    癒合期約需兩個月，於九十八年七月二十日仍有頭痛、頭暈
    、記憶力減退等症狀，且應繼續門診治療（一般約須六個月
    ）等情，有臺北市立聯合醫院中興院區九十八年七月二十日
    診斷證明書（見同上偵查卷宗第十四頁）在卷可稽；又告訴
    人於神經外科門診追蹤治療至九十八年八月三日為止共計五
    次，症狀包括頭痛、頭暈、記憶力減退，於最後一次就診時
    症狀已改善等情，亦有臺北市立聯合醫院九十九年四月八日
    北市醫興字第○九九三○四五六○○○號函暨檢附之病歷在
    卷可考；參以告訴人今仍因頭部外傷、腦損傷及腦震盪症候
    群、頭痛等症狀就醫中，有國立臺灣大學醫學院附設醫院九
    十九年四月十四日診字第○九九○四八五五五七號診斷證明
    書附卷足憑；再告訴人亦因顱腦損傷，於九十九年三月四日
    經判定頭部外傷併顱骨骨折及腦震盪症候群治療滿六個月，
    仍有神經功能障礙等情而予免役，有臺北市役男複檢處理判
    定體位結果通知書、免役證明書附卷可查，堪認告訴人受傷
    情形嚴重，佐以被告迄今仍未賠償告訴人任何損失或取得諒
    解，原審僅量處被告拘役五十日，量刑容有未洽。檢察官上
    訴意旨稱被告事後多次無法和解，犯後態度不佳，原審量刑
    顯屬過輕等語指摘原判決不當，為有理由，自應由本院予以
    撤銷改判。爰審酌被告僅因一時口語紛爭，即憤而持工具自
    後方擊打毫無防備之告訴人，造成告訴人顱骨骨折等傷害，
    顯見其用力甚鉅，告訴人受傷迄今已逾十月卻仍有如上所述
    之症狀，益見其傷勢嚴重，而縱使被告係因賠償金額與告訴
    人所見有所差異方無法達成和解，然被告迄今亦未賠償告訴
    人任何損失或取得告訴人之諒解，其犯後態度顯亦不佳，惟
    念及被告迄今尚未有任何前科紀錄，有臺灣高等法院被告前
    案記錄表在卷可稽，品行尚佳，且其今仍就學、工讀中，兼
    衡其犯罪動機、手段等一切情狀，量處如主文第二項所示之
    刑，並諭知易科罰金之折算標準。未扣案之不鏽鋼湯鍋一個
    ，雖為供被告犯本案傷害罪所用之物，然非屬被告所有，爰
    不宣告沒收，附此敘明。
據上論斷，應依刑事訴訟法第四百五十五條之一第一項、第三項
、第三百六十九條第一項前段、第三百六十四條、第二百九十九
條第一項前段，刑法第二百七十七條第一項、第四十一條第一項
前段，刑法施行法第一條之一第一項、第二項前段，判決如主文
。
本案經檢察官鄭深元到庭執行職務
中    華    民    國    99    年    5     月     4    日
                  刑事第十一庭  審判長法  官  劉方慈
                                      法  官  顧正德
                                      法  官  黃紹紘
以上正本證明與原本無異。
本判決不得上訴。
                                      書記官  陳靜君
中    華    民    國    99    年    5     月    12    日
附錄本案論罪科刑所犯法條全文
刑法第二百七十七條
傷害人之身體或健康者，處三年以下有期徒刑、拘役或一千元以
下罰金。
犯前項之罪因而致人於死者，處無期徒刑或七年以上有期徒刑；
致重傷者，處三年以上十年以下有期徒刑。

司法院資訊處製作；財團法人民間司法改革基金會備份。
